【裁判字號】    99,抗,1305
【裁判日期】    990820
【裁判案由】    停止執行
【裁判全文】
臺灣高等法院民事裁定                  99年度抗字第1305號
抗  告  人  乙○○○
抗告人因與相對人甲○○間停止執行事件，對於中華民國99年7
月21日臺灣板橋地方法院99年度聲字第155號所為裁定提起抗告
，本院裁定如下：
    主  文
抗告駁回。
抗告程序費用由抗告人負擔。
    理  由
一、聲請及抗告意旨略以：兩造之糾紛，始於伊委請相對人進行
    房屋整修及加蓋，詎相對人請求之工程款有多項錯誤，且重
    複計算。相對人雖聲請強制執行，惟伊已另行起訴在案，而
    執行事件查封之財產一旦拍賣，勢難回復原狀，伊願供擔保
    請准原法院99年度司執字第42988號強制執行事件於原法院
    99年度重簡移調字第34號執行異議事件判決確定前停止執行
    ，以便把整案前因後果釐清後再行一次解決。惟遭原法院裁
    定駁回，為此提起抗告等語。
二、原裁定略以：經依職權調取原法院99年度司執字第42988號
    強制執行案卷結果，抗告人所指前開原法院99年重簡移調字
    第34號事件，乃係相對人即債權人據以聲請強制執行之執行
    名義，即兩造於該案號中所成立之調解筆錄，並非抗告人所
    主張提起之執行異議之訴。此外，亦未查得抗告人有何提起
    異議之訴或其他訴訟存在，有原法院民事科書記官查詢印章
    可憑，抗告人既未提起所主張之異議之訴，依法即無聲請停
    止強制執行之餘地，其聲請自難認有理由，應予駁回等語。
三、按有回復原狀之聲請，或提起再審或異議之訴，或對於和解
    為繼續審判之請求，或提起宣告調解無效之訴、撤銷調解之
    訴，或對於許可強制執行之裁定提起抗告時，法院因必要情
    形或依聲請定相當並確實之擔保，得為停止強制執行之裁定
    。強制執行法第18條第2項定有明文。查兩造前就原法院99
    年度重簡移調字第34號事件於民國99年4月20日成立調解，
    相對人旋於99年5月21日持該調解筆錄聲請對抗告人為強制
    執行（見本院卷第10至13頁），經原法院以99年度司執字第
    42988號受理在案。是99年度重簡移調字第34號調解筆錄為
    前開執行事件之執行名義，且該調解事件業因調解成立而終
    結，抗告人聲請裁定原法院99年度司執字第42988號強制執
    行事件於99年度重簡移調字第34號事件判決確定前停止執行
    ，於法顯有未合。此外，復查無抗告人曾提起強制執行法第
    18條所定之訴訟、聲請或抗告，有本院公務電話查詢紀錄表
    可參（見本院卷第14頁），抗告人聲請裁定停止強制執行，
    洵屬無據，不應准許。原法院裁定駁回其聲請，並無違誤，
    抗告意旨指摘原裁定不當，求予廢棄，為無理由，應予駁回
    。
四、據上論結，本件抗告為無理由，依強制執行法第30條之1、
    民事訴訟法第495條之1第1項、第449條第1項、第95條、第
    78條，裁定如主文。
中    華    民    國    99    年    8     月    20    日
                    民事第一庭
                        審判長法  官  張耀彩
                              法  官  林金吾
                              法  官  盧彥如
正本係照原本作成。
不得再抗告。
中    華    民    國    99    年    8     月    23    日
                              書記官  鄭兆璋

司法院資訊處製作；財團法人民間司法改革基金會備份。
